臺灣士林地方法院民事裁定
110年度補字第1149號
原      告  楊冀華  
被      告  洪林淑芬
            談青雲  
            陳國臺  
            軒轅教  
            財團法人軒轅教
兼上 二 人
法定代理人  熊芳信  
被      告  張助禎  
            張麗雲  
            謝春聘  
            詹陳美藝
            施水進  
            邱顯甲  
            簡大欽  
            覃旭寬  
            洪志昇  
            陳明珠  
            林保憲  
            簡民團  
上列當事人間第三人撤銷之訴事件，原告起訴未據繳納裁判費。
按核定訴訟標的之價額，以起訴時之交易價額為準；無交易價額
者，以原告就訴訟標的所有之利益為準。以一訴主張數項標的者
，其價額合併計算之；但所主張之數項標的互相競合或應為選擇
者，其訴訟標的價額，應依其中價額最高者定之。訴訟標的之價
額不能核定者，以第466 條所定不得上訴第三審之最高利益額數
加10分之1定之。民事訴訟法第77條之1第2 項、第77條之2 第1 
項、第77條之12分別定有明文。查：原告起訴請求對本院110年
訴字第59號民事判決主文第1至8項，均提起第三人撤銷訴訟（見
本院卷第34頁），經核：㈠該判決主文第1至4項，均屬確認被告
軒轅教於民國109年4月18日召集護法會議推選被告熊芳信、談青
雲、陳國臺擔任被告軒轅教第五任之大宗伯與副宗伯之決議無效
及各該委任關係不存在。㈡該判決主文第5至6項係被告熊芳信因
自始非大宗伯，並無法依財團法人軒轅教捐助暨組織章程（下稱
系爭章程）第12條之規定，遴選被告財團法人軒轅教神職人員擔
任被告財團法人軒轅教董事之權利，故確認其遴選行為無效及其
委任關係不存在。㈢該判決主文第7至8項，係指熊芳信無法依系
爭章程第13條規定，擔任被告財團法人軒轅教之董事長，故確認
其選任行為無效及其委任關係不存在。上開請求均非涉及身分或
親屬關係之權利，均屬財產權訴訟，因原告上開聲明請求撤銷確
認之標的有別，為不同之訴訟標的，並以一訴請求上開㈠至㈢項之
利益，應合併計算其訴訟標的價額。而依卷內之訴訟資料，均無
法衡量原告可得受之客觀利益，本件訴訟標的價額均屬不能核定
，故依上開規定，核定上開三項訴訟標的價額各為新臺幣（下同
）165萬元。準此，本件訴訟標的價額核定為495萬元（計算式：
165萬元＋165萬元＋165萬元＝495萬元），應徵第一審裁判費5萬5
元。茲依民事訴訟法第249條第1項但書規定，限原告於本裁定送
達後5日內補繳裁判費5萬5元，逾期不繳，即駁回其訴。特此裁
定。
中　　華　　民　　國　　110 　年　　11　　月　　16　　日
                  民事第三庭  法  官  陳月雯
以上正本係照原本作成。
如對本裁定關於核定訴訟標的價額部分抗告，應於裁定送達後10
日內向本院提出抗告狀，並繳納抗告費新臺幣1,000 元；關於命
補繳裁判費部分，不得抗告。
中　　華　　民　　國　　110 　年　　11　　月　　16　　日
                              書記官  劉雅萍